【裁判字號】    97,易,189
【裁判日期】    970227
【裁判案由】    竊盜
【裁判全文】
臺灣臺北地方法院刑事判決               97年度易字第189號
公  訴  人  臺灣臺北地方法院檢察署檢察官
被      告  乙○○
                    之1
            甲○○
上列被告因竊盜案件，經檢察官提起公訴（96年度偵字第25188
號），本院判決如下：
    主  文
乙○○共同竊盜未遂，累犯，處有期徒刑伍月，如易科罰金，以
新臺幣壹仟元折算壹日。
甲○○共同竊盜未遂，累犯，處有期徒刑伍月，如易科罰金，以
新臺幣壹仟元折算壹日。
    事  實
一、乙○○前於93年間因竊盜案件，經臺灣高等法院於94年5月
    30日，以94年上易字第729號判決有期徒刑9月確定，並於95
    年6月6日縮短刑期出監執行完畢；甲○○曾於92年間因施用
    毒品案件，經本院於93年5月4日以92年度訴字第1570號判決
    判處有期徒刑11月確定；復於92年間因竊盜案件，經本院於
    93年5月19日以92年度易字第2097號判決判處有期徒刑1年1
    月確定，上開2罪，經本院定應執行有期徒刑1年11月；再於
    93年間因竊盜案件，經本院於93年11月22日以93年度易字第
    1191號判決判處有期徒刑10月確定，並與上開有期徒刑1 年
    11月之罪接續執行，於95年12月20日假釋出監，假釋期間至
    96年4月8日期滿，其假釋未經撤銷，未執行之刑以已執行論
    。2人均不知悔改，於96年7月13日下午6時8分許，在臺北市
    大安區○○路○段230號華僑銀行提款機前，見丙○○置放該
    處腳踏車之大鎖已遭不詳年籍姓名之人破壞，竟共同基於意
    圖為自己不法所有之犯意聯絡，由甲○○負責把風，乙○○
    著手將上開大鎖拉開欲行竊腳踏車之際，適為欲前往騎乘該
    腳踏車之丙○○發現，丙○○即對乙○○大喊，乙○○見狀
    立即逃逸，甲○○則佯稱欲追捕乙○○而騎乘乙○○所有車
    牌號碼KPP-205號重型機車離去，致該2人終未竊得該腳踏車
    ，嗣丙○○則騎腳踏車自後追逐，在臺北市○○○路與基隆
    路口，見甲○○騎乘乙○○機車將乙○○載離現場逃逸，始
    記下車號報警處理，而為警查獲上情。
二、案經丙○○訴由臺北市政府警察局大安分局報告臺灣臺北地
    方法院檢察署檢察官偵查起訴。
    理  由
一、被告乙○○、甲○○對於公訴人所提之證據資料及以下本院
    作為判斷依據之各項證據資料，均同意或不爭執其證據能力
    ，本院審酌該等言詞供述及書面作成時之情況認為適當，均
    無不宜作為證據之情事，依刑事訴訟法第159條之5規定，均
    得作為證據。
二、上揭犯罪事實，業據被告乙○○、被告甲○○於本院審理時
    坦承不諱（見本院卷第38頁、第39頁反面），核與證人即當
    時目睹行竊過程之告訴人丙○○於本院審理中結證情節相符
    （見本院卷第38頁至第39頁），此外，復有車籍查詢基本資
    料詳細畫面列印資料1紙（見96年度偵字第25188號卷第21頁
    ）在卷足憑，足認被告2人之自白與事實相符，堪予採信，
    本件事證明確，被告2人上開竊盜犯行，均堪認定，應予依
    法論科。
三、核被告2人所為，係犯刑法第320條第3項、第1項之竊盜未遂
    罪。又被告2人間就上揭犯行，有犯意聯絡、行為分擔，應
    論以共同正犯。被告2人於著手行竊他人財物後，尚未得手
    之際即遭查獲，為未遂犯，爰依刑法第25條第2項之規定，
    減輕其刑。另公訴意旨雖載有由乙○○持鐵剪而為本件竊盜
    犯行等語，然查，證人丙○○於本院審理時證稱，「我下大
    樓離腳踏車約30公尺的地方，我就往我的腳踏車方向看，看
    到他們有彎下去，因為距離30公尺他們有無拿工具很模糊」
    、「（問：你能確認鎖是他們剪斷的？）我沒有看到剪的動
    作，因為被機車擋住，但是拔開的動作很清楚。」（見本院
    卷第38、39頁），另其於偵查中所為指述，其先稱「看到乙○○拿剪子檢完大鎖，剪刀丟在旁邊」、「甲○○還說要幫
    我追」，復稱「剪鋼索的大剪刀，當時徐剪完後就交給吳放
    在機車上」（見96年度偵字第25188 號卷第48頁），則果若
    證人確有目擊被告2人所用工具、剪斷車鎖狀況，何以就剪
    刀置放位置於同日陳述中前後不一，又若被告乙○○剪完大
    鎖後將剪刀置放於被告甲○○機車上，則被告甲○○表明欲
    幫證人追捕徐國華時，證人又為何未心生懷疑，而讓其離去
    ，參以本件並無行竊工具扣案可供比對，是尚無證據證明被
    告2人有何攜帶凶器竊盜舉措，核與刑法第321條第1項第3款
    所定之加重條件並不相符，附此敘明。被告2人各有如事實
    欄所示刑之執行紀錄，此有臺灣高等法院被告前案紀錄表附
    卷可考，被告2人於5年內故意再犯本件有期徒刑以上之罪，
    均為累犯，應各依刑法第47條第1項規定，均加重其刑，並
    均依法先加後減之。爰審酌被告乙○○、甲○○之犯罪動機
    、目的、犯罪手法、對社會秩序之危害、犯罪後雖數度砌詞
    飾卸，但終能坦承不諱，惟素行不良等一切情狀，分別量處
    如主文所示之刑，並均諭知易科罰金之折算標準，以資儆懲
    。
據上論斷，應依刑事訴訟法第284條之1、第299條第1項前段，刑
法第28條、第320條第3項、第1項、第25條第2項、第47條第1項
、第41條第1項前段，刑法施行法第1條之1，判決如主文。
本案經檢察官蕭方舟到庭執行職務。
中    華    民    國    97    年    2     月    27    日
                  刑事第十庭        法  官    呂煜仁
上正本證明與原本無異。
如不服本判決，應於判決送達後10日內向本院提出上訴狀（應抄
附繕本）。告訴人或被害人如對於本判決不服者，應具備理由請
求檢察官上訴，其上訴期間之計算係以檢察官收受判決正本之日
期為準。
                                    書記官    陳泰寧
中    華    民    國    97    年    2     月    27    日
附錄法條：
中華民國刑法第320條
（普通竊盜罪、竊佔罪）
意圖為自己或第三人不法之所有，而竊取他人之動產者，為竊盜罪，處
5年以下有期徒刑、拘役或5百元以下罰金。
意圖為自己或第三人不法之利益，而竊佔他人之不動產者，依前項之規定
處斷。
前二項之未遂犯罰之。


司法院資訊處製作；財團法人民間司法改革基金會備份。
